臺灣臺中地方法院刑事判決　　　　　100年度訴字第1496號
公　訴　人　臺灣臺中地方法院檢察署檢察官
被　　　告　陳宏嘉
　　　　　（現另案於法務部矯正署臺中監獄臺中分監執行中）
上列被告因違反毒品危害防制條例案件，經檢察官提起公訴（一
００年度毒偵字第五八八號），本院依簡式審判程序判決如下：
    主    文
陳宏嘉施用第二級毒品，處有期徒刑月，如易科罰金，以新臺
幣壹仟元折算壹日；又施用第一級毒品，處有期徒刑陸月，如易
科罰金，以新臺幣壹仟元折算壹日，扣案之第一級毒品海洛因壹
包（驗餘淨重零點肆柒肆貳公克），沒收銷燬之。應執行有期徒
刑柒月，如易科罰金，以新臺幣壹仟元折算壹日，扣案之第一級
毒品海洛因壹包（驗餘淨重零點肆柒肆貳公克），沒收銷燬之。
    犯罪事實及理由
一、犯罪事實：
    陳宏嘉前因施用毒品案件，經本院裁定送觀察、勒戒後，認
    無繼續施用毒品之傾向，於民國九十七年八月二十一日觀察
    、勒戒執行完畢釋放出所，並由臺灣臺中地方法院檢察署檢
    察官以九十七年度毒偵字第三四四七號為不起訴處分確定。
    詎仍不知悔改，在前揭觀察、勒戒執行完畢並釋放後五年內
    ，復基於施用第二級毒品之犯意，於一００年二月八日十八
    時三十分至十九時三十分間，在其斯時位於臺中市○○路之
    租屋處，利用在場友人李承哲將甲基安非他命置於吸食器內
    點火燃燒吸食煙氣之際，亦採同樣方式，藉機施用第二級毒
    品甲基安非他命數口；又另基於施用第一級毒品之犯意，於
    同日二十一時許，仍於上揭地點，以將海洛因羼入香煙中點
    火燃燒吸食煙氣之方式，施用第一級毒品海洛因一次。嗣因
    警方接獲毒品交易線報，指稱綽號「阿哲」（即李承哲）等
    人將進行毒品交易、施用，乃於同年月九日凌晨二時二十分
    許，至臺中市○區○○路一九七號前埋伏，迨見陳宏嘉、李
    承哲等人出現隨即上前盤查，並當場於陳宏嘉背包內扣得其
    所有供己施用之第一級毒品海洛因一包（驗餘淨重零點四七
    四二公克）及與本案無關之行動電話一支、ＳＩＭ卡二張，
    且經採集陳宏嘉尿液送驗結果，呈嗎啡、可待因、甲基安非
    他命、安非他命陽性反應。
二、本案證據：
(一)被告自白。
(二)臺中市政府警察局第二分局委託鑑驗尿液代號與真實姓名對
    照表一紙。
(三)中山醫學大學附設醫院檢驗科藥物檢測中心尿液檢驗報告一
    紙。
(四)行政院衛生署草屯療養院一００年二月十五日草療鑑字第一
    ０００二０００八三號鑑定書一紙。
(五)扣案之海洛因一包（驗餘淨重零點四七四二公克）。
(六)照片二幀。
(七)臺灣高等法院被告前案紀錄表、刑案資料查註紀錄表各一份
    。
三、論罪科刑部分：
(一)核被告所為，係犯毒品危害防制條例第十條第一項、第二項
    之施用第一、二級毒品罪。
(二)被告為供自己施用之目的而持有上開毒品，其於施用前後持
    有海洛因及安非他命之低度行為，各應為施用之高度行為所
    吸收，皆不另論罪。
(三)被告所犯上開二罪，犯意各別，行為互殊，應予分論併罰。
(四)按毒品危害防制條例第十七條第一項所稱之「供出毒品來源
    ，因而破獲者」，係指被告供出毒品來源之有關資料，諸如
    前手之姓名、年籍、住居所、或其他足資辨別之特徵等，使
    調查或偵查犯罪之公務員因而對之發動調查或偵查並破獲者
    而言。申言之，被告「供出毒品來源」，與調查或偵查犯罪
    之公務員對之發動調查或偵查並進而破獲之間，論理上須具
    有先後且相當的因果關係；若被告供出毒品來源者之前，調
    查或偵查犯罪之公務員已依其他確切證據合理懷疑其所供毒
    品來源之人涉案，則嗣後之查獲與被告之供出毒品來源間，
    即欠缺先後且相當之因果關係，自與上開規定減刑之要件不
    合（最高法院九十九年度臺上字第五四八三號判決意旨參照
    ）。本案被告陳宏嘉為警查獲後，固於警詢、偵訊中供稱其
    海洛因、甲基安非他命之來源係李承哲，然依卷內資料顯示
    ，本案查獲經過乃係臺中市政府警察局第二分局員警先接獲
    線報，得知綽號「阿哲」（李承哲）、綽號「阿睿」（林柏
    睿）男子所駕車牌號碼五七七二－Ｃ五號、一八七六－ＺＧ
    號自小客車停放於臺中市○區○○路一九七號前，涉嫌持有
    槍械及交易、吸食毒品，員警據此情資隨即前往上開地點埋
    伏，嗣同時查獲被告陳宏嘉、李承哲等人違反毒品危害防制
    條例等罪，且在李承哲背包內查獲海洛因二包、吸食器、電
    子磅秤、夾鍊袋等物，另於被告陳宏嘉背包內扣得海洛因一
    包，此有職務報告二份、本院電話紀錄表一份在卷得憑，是
    警方對被告陳宏嘉、李承哲等人進行盤查前，業已掌握李承
    哲之身分及所涉嫌之交易毒品犯行，足見偵查顯已發動，則
    被告陳宏嘉縱於事後供出毒品來源，惟此與調查或偵查犯罪
    之公務員破獲間，並無具有先後且相當之因果關係，揆諸上
    開說明，自不得依毒品危害防制條例第十七條第一項規定減
    輕其刑，公訴人此部分請求容有誤會，附此敘明。
(五)爰審酌被告曾因施用毒品案件接受觀察、勒戒，竟未能從中
    記取教訓，深切體認毒品危害己身健康之鉅，再度趁隙施用
    海洛因及甲基安非他命，惟念及施用毒品固戕害個人健康至
    深，然就他人權益之侵害仍屬有限，及其犯罪目的、手段，
    暨犯後坦承犯行等一切情狀，分別量處如主文所示之刑，並
    均諭知易科罰金之折算標準，暨定其應執行刑及諭知易科罰
    金之折算標準，以示懲儆。
(六)扣案之白色粉末一包，經送驗結果，確含第一級第六項毒品
    海洛因成分，驗餘淨重零點四七四二公克，有卷附行政院衛
    生署草屯療養院一００年二月十五日草療鑑字第一０００二
    ０００八三號鑑定書一份可佐，為毒品危害防制條例第二條
    第二項第一款所稱之第一級毒品，屬違禁物，不問何人所有
    ，應依同條例第十八條第一項前段之規定，沒收銷燬之，至
    因送鑑用罄之毒品，已不存在，自無從沒收銷燬。另扣案之
    行動電話一支及ＳＩＭ卡二張，本院查無證據足資證明與本
    案有何關聯，自無從為沒收之諭知，附此敘明。
四、應依刑事訴訟法第二百七十三條之一第一項、第二百九十九
    條第一項前段、第三百十條之二、第四百五十四條第一項，
    毒品危害防制條例第十條第一項、第二項、第十八條第一項
    前段，刑法第十一條、第四十一條第一項前段、第五十一條
    第五款，判決如主文。
五、如不服本判決，應於判決送達後十日內，向本院提出上訴狀
    （須附繕本），上訴於臺灣高等法院臺中分院。
本案經檢察官王亮欽到庭執行職務。
中    華    民    國   100    年    6     月    16    日
                  刑事第十二庭  法  官  周莉菁
以上正本證明與原本無異。
如不服本判決應於收受送達後10日內向本院提出上訴書狀，並應
敘述具體理由；其未敘述上訴理由者，應於上訴期間屆滿後20日
內向本院補提理由書狀（均須按他造當事人之人數附繕本）「切
勿逕送上級法院」。
                                書記官  吳彩華
中    華    民    國   100    年    6     月    16    日
附錄本判決論罪科刑法條：
毒品危害防制條例第10條：
施用第一級毒品者，處六月以上五年以下有期徒刑。
施用第二級毒品者，處三年以下有期徒刑。